【裁判字號】    89,易,3166
【裁判日期】    891019
【裁判案由】    傷害等
【裁判全文】
臺灣板橋地方法院刑事判決                        八十九年度易字第三一六六號
    公  訴  人  臺灣板橋地方法院檢察署檢察官
    被      告  乙○○
    被      告  丙○○
右列被告因傷害等案件，經檢察官提起公訴（八十九年度偵字第八七一號），本院判
決如左：
    主  文
乙○○共同傷害人之身體，處拘役伍拾日，如易科罰金，以參佰元折算壹日。
丙○○共同傷害人之身體，處拘役肆拾日，如易科罰金，以參佰元折算壹日。
乙○○、丙○○被訴毀損器物部分均無罪。
    事  實
一、乙○○、丙○○因其妹羅蔡素娥、妹婿羅秋火夫婦與鄰居甲○○為了住處樓下巷
    道停車位問題發生糾紛而對甲○○心生不滿，竟於民國八十八年六月三十日下午
    二時三十分許，在臺北縣中和市○○路○段一二八巷十七弄二十二號前，見甲○○自該址住處走出，即基於傷害之犯意聯絡，由乙○○持十字搞一把、丙○○徒
    手，二人共同毆打甲○○，致其受有左手臂軟組織挫傷三乘三公分、右手臂兩處
    擦傷各三公分及二公分、左臀部擦傷三乘三公分之傷害。
二、案經甲○○訴請臺灣板橋地方法院檢察署檢察官偵查起訴。
    理  由
壹、有罪部分
一、訊據被告乙○○、丙○○均矢口否認上揭犯行，被告乙○○辯稱：因伊妹說他們
    家地下室下雨會積水，故伊持十字搞要把水溝蓋撬開查看原因，因甲○○將計程
    車停在該處，伊請張某將車開走，但張某不答應，剛好丙○○路過，伊就請丙○○幫忙，甲○○要走進家門時，不慎被伊之十字搞絆倒受傷，伊未持十字搞打甲○○，丙○○只有以手拍打甲○○住處大門，要張某出來開車，並未毆打張某云
    云。被告丙○○則辯稱：當天下雨，伊見到乙○○，就問他在做十麼﹖乙○○回
    答說要翻開水溝蓋，看有無積水。伊未毆打甲○○云云。惟查右揭事實，迭據告
    訴人甲○○於偵查及本院審理中，當庭與被告對質時均指訴不移，並經證人劉儒
    範於本院審理時到庭結證綦詳，且有告訴人甲○○國立臺灣大學醫學院附設醫院
    診斷書乙紙在卷足資佐證。綜上，足見被告二人所辯均無非避重就輕卸責之詞，
    核與事實不符，而無可採。本件事證明確，被告犯行洵堪認定，應予依法論科。
二、核被告傷害告訴人之行為，係犯刑法第二百七十七條第一項之傷害罪。被告二人
    就上開犯行間，有犯意聯絡及行為分擔，應依共同正犯論處。爰審酌被告之素行
    、犯罪之動機、目的、手段、告訴人所受傷害之程度、犯罪所生危害及否認犯行
    之犯後態度等一切情狀，各量處如主文所示之刑，並均諭知易科罰金之折算標準
    ，以資懲儆。
三、被告乙○○所持犯本件傷害罪之十字搞一把，經查並未扣案，且無證據證明尚未
    滅失，又非違禁物，爰不併予宣告沒收，附此敘明。
貳、無罪部分
一、公訴意旨另略稱：被告乙○○、丙○○於八十八年六月三十日下午二時三十分許
    ，在臺北縣中和市○○路○段一二八巷十七弄二十二號前，基於損壞他人物品之
    犯意，二人分持十字搞及拔釘器，敲打甲○○該址住處大門、欄杆等物品，致上
    開物品不堪使用。案經甲○○訴請偵辦，因認被告乙○○、丙○○涉有刑法第三
    百五十四條之毀損罪嫌云云。
二、按犯罪事實應依證據認定之，無證據不得推定其犯罪事實。刑事訴訟法第一百五
    十四條定有明文。又認定犯罪事實應依證據，為刑事訴訟法所明定，故被告否認
    犯罪事實所持之辯解，縱屬不能成立，仍非有積極證據足以證明其犯罪行為，不
    能遽為有罪之認定。又事實之認定，應憑證據，如未能發現相當證據，或證據不
    足以證明，自不能以推測或擬制之方法，以為裁判基礎。再告訴人之指訴係使被
    告受刑事訴追為目的，其所述被害情形，如無瑕疵可指，而就其他方面調查又與
    事實相符，其供述固未始不能採為判決之基礎，惟其陳述倘尚有瑕疵，則在未究
    明前，即難遽採為論罪科刑之根據。最高法院分別著有三十年度上字第一八三一
    號、四十年度台上字第八六號、六十一年台上字第三ｏ九九號判例意旨可資參照
    。又刑法第三百五十四條之毀損罪，以使所毀損之物，失其全部或一部之效用為
    構成要件。最高法院亦著有四十七年臺非字第三四號判例意旨可資參照。
三、訊據被告乙○○、丙○○均堅決否認有何毀損犯行。經查，本院觀之偵卷所附告
    訴人甲○○所提出之其住處大門及欄杆於八十八年六月三十日所拍攝相片，其上
    雖略有凹陷，惟顯然未達不堪使用之程度。次查，告訴人甲○○於本院審理時已
    供承其住處大門及欄杆，雖遭被告二人持十字搞及拔釘器敲打，但大門現在仍可
    使用，只是比較不美觀及不好用，欄杆受損程度更輕，也可以使用等情，足見告
    訴人甲○○其住處大門及欄杆，並未失其全部或一部之效用，顯未達不堪使用之
    程度。是被告二人當日縱有敲打告訴人甲○○住處大門及欄杆，亦核與首揭刑法
    第三百五十四條毀損罪之構成要件不符。是依現存證據尚無法證明被告二人當日
    有何毀損告訴人甲○○住處大門及欄杆之情事。此外，復查無其他積極證據足認
    被告二人有公訴人所指之毀損犯行，是不能證明其此部分犯罪，自應就此部分依
    法諭知被告二人無罪之判決。
據上論斷，應依刑事訴訟法第二百九十九條第一項前段、第三百零一條第一項，刑法
第二十八條、第二百七十七條第一項、第四十一條，罰金罰鍰提高標準條例第一條前
段、第二條，判決如主文。
本案經檢察官黃和村到庭執行職務。
中        華        民        國    八十九    年    十    月      十九  日
                                      臺灣板橋地方法院刑事第五庭
                                          法  官  呂  安  樂
右正本證明與原本無異
如不服本判決應於送達後十日內向本院提出上訴狀
                                          書記官  陳  玉  嬋
中        華        民        國    八十九    年    十    月      十九  日
附錄本案論罪科刑法條全文：
刑法第二百七十七條
傷害人之身體或健康者，處三年以下有期徒刑、拘役或一千元以下罰金。
犯前項之罪因而致人於死者，處無期徒刑或七年以上有期徒刑；致重傷者，處三年以
上十年以下有期徒刑。


司法院資訊處製作；財團法人民間司法改革基金會備份。
